臺灣高等法院交通事件裁定　　　　 　　94年度交抗字第827號
抗　告　人
即受處分人　甲○○
上列抗告人因違反道路交通管理處罰條例案件，不服臺灣臺北地
方法院，中華民國94年10月18日所為裁定（94年度交聲字第697
號），提起抗告，本院裁定如下：
    主  文
原裁定撤銷，發回臺灣臺北地方法院。
    理  由
一、抗告意旨略以：抗告人即受處分人甲○○依交通規則行駛系
    爭之內側車道左轉，並未違反交通規則，枋寮警分局實施機
    動調撥車道，無警告標誌（事發路口並無交通錐分隔之）亦
    無交通人員指揮，毫無配套措施，致抗告人車毀人傷，實係
    公務員怠為執行職務致人民遭受損害，爰提起抗告請求撤銷
    原裁定等語。
二、原裁定意旨略以：(一)抗告人甲○○於民國94年2月10日上午
    11時10分許，駕駛潘連瑞娥所有、車牌號碼4253—GV自小客
    車，沿屏東縣枋寮鄉○○路（即省道臺一線）之南下內側車
    道往南行駛，於行經春日路與隆山路口（即臺一線第439 公
    里900公尺處）欲左轉隆山路時，與後方行駛於經調撥為南
    下使用之北上內側車道之車牌號碼YU─7392號自用小客車發
    生碰撞肇事，經屏東縣警察局枋寮分局交通隊警員以受處分
    人有轉彎車未讓直行車先行之違規行為為由，依違反道路交
    通管理處罰條例第四十八條第六款之規定掣單舉發，原處分
    機關乃依上開條文、處理細則第四十四條第一項及基準表之
    規定，而於94年6月15日以北監自裁字第裁40─V00 000000
    號裁決書裁處受處分人罰鍰新台幣（下同）九百元並記違規
    點數一點在案。(二)惟查受處分人之行為應依同條例第四十八
    條第四款「汽車駕駛人，在多車道左轉彎，不先駛入內側車
    道」之規定處罰，原處分機關援引同條第六款「轉彎車未讓
    直行車先行」之規定予以裁罰，其處分自難認為允洽，為由
    而撤銷原處分，另裁罰以：受處分人為汽車駕駛人，在多車
    道左轉彎，不先駛入內側車道，處罰鍰新臺幣陸佰元，並記
    違規點數壹點。
三、原裁定為上開認定，雖非無見，惟查：本件抗告人相對於與
    其發生碰撞之YU─7392號自用小客車，係轉彎車與直行車輛
    之關係；YU─7392號轎車係擁有先行路權之直行車，轉彎車
    輛仍應研判直行車輛車速及適當安全距離始可進行轉彎動作
    ，是原審見解仍值斟酌；再卷附現場照片並非清晰（原審卷
    第24至26頁），實難供本院查核而憑採，是以為求妥適，本
    件仍有查證研求餘地，原裁定即有未洽，爰予以撤銷，由原
    法院另為適法處分。
四、據上論結，應依道路交通案件處理辦法第二十六條，刑事訴
    訟法第四百十三條前段，裁定如主文。
中　　華　　民　　國　　94　　年　　12　　月　　 1　　日
              　　交通法庭審判長法　官  溫耀源
　　　　　　　　　　　　    　　法  官  邱同印
　　　　　　　　　　　　　　  　法  官  段景榕
以上正本證明與原本無異。
不得再抗告。
  　　　　　　　　　　　　　　　書記官  陳靜姿
中　　華　　民　　國　　94　　年　　12　　月　　1 　　日
